臺灣彰化地方法院刑事判決　　　　　　　　　　　　　九十年度易字第一七七四號
　　公　訴　人　臺灣彰化地方法院檢察署檢察官
　　被　　　告　甲○○原名吳.
　　選任辯護人　張智學律師
右列被告因竊盜案件，經檢察官提起公訴（九十年度偵字第七一四六號、第七三七二
號），本院判決如左：
    主      文
甲○○共同連續竊盜，累犯，處有期徒刑捌月。
    事      實
一、甲○○前曾於民國（下同）九十年間因竊盜及過失致死案件，經台灣雲林地方法
    院各判處有期徒刑六月確定，甫於九十年四月十一日及同年七月九日易科罰金執
    行完畢，竟不知悔改，與丁○○（另案審理）共同基於意圖為自己不法所有之概
    括犯意，先於九十年八月二十九日凌晨一時許，至雲林縣斗六市○○路○段一一
    七號丙○○住處外，竊取丙○○所有之監視器鏡頭二組，復於翌日（三十日）上
    午五時許，至雲林縣斗六市○○路○段二二五號豐裕汽車買賣廣場，打破該廣場
    之大門玻璃，竊取該廣場所有之釣具、公事包、水族箱、音響組合、電腦、終端
    機、列表機、影印機、電吉他、擴大音箱、錄影機、空氣壓縮機、吸塵器、打臘
    機、瓦斯爐、行動電話及充電器等各一組、錄音機二台、手電筒二支、千斤頂數
    個、筆記本及客戶資料等物；嗣於九十年十月二十三日上午十時許，經警持搜索
    票在雲林縣古坑鄉○○村○○路四十二號丁○○住處起獲其恐嚇取財用之行動電
    話及儲金簿等物，丁○○始供出上情，而為警循線查獲。
二、案經彰化縣警察局移送臺灣彰化地方法院檢察署檢察官偵查起訴。
    理      由
一、訊據被告固坦承於九十年八月二十九日與丁○○至豐裕汽車買賣場竊盜之事實，
    惟否認於前一日竊取監視器鏡頭二組之犯行，辯稱：當天伊行動電話失竊，伊太
    太要伊不要出門，伊未竊取監視器鏡頭，係別人送伊，伊再轉送丁○○云云；經
    查，被告右揭犯罪事實，業據共犯丁○○於本院審理時供述明確，核與被害人丙○○、乙○○指陳失竊情節相符，且有贓物認領保管單附卷可證；雖被告在審理
    中辯稱：伊當天手機失竊未出門云云，並舉證人即其妻陳芯華為證，惟被告之行
    動電話雖於九十年八月二十八日為丁○○所竊，業據共犯丁○○於警、偵訊中陳
    明，然其仍於同年月三十日與丁○○共同行竊，豈有前一天因行動電話失竊而不
    出門，翌日即可與他人一同出門行竊之理，被告所辯係諉卸之詞，證人係被告之
    妻，所證難免偏頗，且與事實不符，均不足採信，惟檢察官認被告持客觀上可為
    兇器之螺絲起子行竊監視器鏡頭，為被告否認，共犯丁○○亦供稱未見被告持工
    具，復未扣案可供查證，尚難據此認被告有攜帶兇器竊盜犯行，然被告上開二次
    竊盜犯行事證明確，其犯行應堪認定。
二、核被告所為，係犯刑法第三百二十條第一項之罪，公訴人認係犯同法第三百二十
    一條第一項第三款之罪，尚有未洽，起訴法條應予變更。被告與丁○○就上開犯
    行，有犯意之聯絡及行為之分擔，為共同正犯。又被告先後竊盜犯行，時間緊接
    ，犯罪構成要件相同，顯係基於概括之犯意反覆為之，為連續犯，應以一罪論，
    並依法加重其刑。查被告曾犯過失致死案，經台灣雲林地方法院於九十年六月九
    日判處有期徒刑六月確定，甫於九十年七月九日易科罰金執行完畢，此有台灣彰
    化地方法院檢察署刑案資料查註紀錄表乙紙附卷可稽，其受此有期徒刑執行完畢
    後，五年以內再犯本件有期徒刑以上之罪，應依累犯規定遞加重其刑。爰審酌被
    告前有多次竊盜前科仍不知悔改，所得之財物，所生之危害，及犯罪後之態度等
    一切情狀，量處如主文所示之刑，以示懲儆。
三、公訴意旨另以被告又於九十年九月三日下午十一時許，在彰化縣田中鎮○○路與
    和平路口，與丁○○共同竊取被害人戊○○所有車牌號碼ＯＭ－六七０八號自小
    客車一部，認被告涉有竊盜罪嫌云云；惟訊據被告矢口否認有右開犯行，辯稱：
    伊當時搭載丁○○前往台中，經過田中，丁○○說要找朋友下車，伊未共同竊車
    等語，核與共犯丁○○於本院審理時所陳：伊告訴被告要去找朋友，當天要去台
    中，路旁有熱鬧，伊要被告停車，告訴他要下去找朋友，伊是臨時起意要偷車等
    詞相符，則被告辯稱伊並不知情，未參與本次竊車之把風等語應為真實，此外，
    本院復查無其他積極證據足資證明被告有何上開犯行，惟起訴書認此部分與前開
    有罪部分有裁判上一罪之連續犯關係，本院不另為無罪諭知，附此敘明。
據上論斷，應依刑事訴訟法第二百九十九條第一項前段、第三百條，刑法第二十八條
、第五十六條、第三百二十條第一項、第四十七條，罰金罰鍰提高標準條例第一條前
段，判決如主文。
本案經檢察官羅美秀到庭執行職務。
中      華      民      國    九十一    年      一      月    二十二    日
                                  臺灣彰化地方法院刑事第二庭
                                        法      官  謝  仁  棠
右正本證明與原本無異。
如不服本判決，應於送達後十日內向本院提出上訴狀( 須附繕本 )。
告訴人或被害人對於判決如有不服具備理由請求檢察官上訴者，其上訴期間之計算係
以檢察官收受判決正本之日期為準。
                                        法院書記官  于  淑  真
中      華      民      國    九十一    年      一      月    二十三    日
刑法第三百二十條
意圖為自己或第三人不法之所有，而竊取他人之動產者，為竊盜罪，處五年以下有期
徒刑、拘役或五百元以下罰金。
意圖為自己或第三人不法利益，而竊佔他人之不動產者，依前項之規定處斷。
前二項之未遂犯罰之。
